臺灣高等法院刑事判決
110年度上訴字第3359號
上  訴  人  臺灣新北地方檢察署檢察官
被      告  韓佳茹


            韓佳意


上列上訴人因被告妨害風化案件，不服臺灣新北地方法院110年
度訴字第517號，中華民國110年10月7日第一審判決（起訴案號
：臺灣新北地方檢察署109年度偵字第33348號），提起上訴，本
院判決如下：
    主  文
上訴駁回。
    理  由
一、本案經本院審理結果，認原審以檢察官所指被告甲○○、乙○○
    涉犯刑法第231條第1項意圖使女子與他人為猥褻行為而容留
    以營利罪嫌，依卷內事證，尚不足以形成被告2人有罪之心
    證，本案既屬不能證明被告2人犯罪，自應依法為被告2人無
    罪之諭知，核無不當，應予維持，並引用第一審判決書記載
    之證據及理由（如附件）。
二、檢察官上訴意旨略以：依證人即男客甲○○、丙○○、乙○○之證
    詞，可知自民國109年6月30日起至同年8月19日止，址設新
    北市○○區○○路000號之皇上城養生會館（下稱皇上城養生會
    館）數度發生該店內小姐與男客從事半套性交易之情事，且
    非同一位小姐所為。被告2人經營及管理該店，不僅未巡視
    包廂檢查店內小姐服務情況，未加強任何防範措施，使不同
    男客先後與店內不同小姐以相同方式從事半套性交易，顯見
    被告2人確實明知店內小姐從事猥褻行為而藉此營利。原判
    決認事用法尚有未恰，爰依法提起上訴，請求撤銷原判決，
    更為適當之判決等語。
三、經查：
  ㈠被告甲○○為皇上城養生會館之負責人，被告乙○○則為前開養
    生會館櫃檯服務人員，109年8月19日晚間6時37分許，男客
    甲○○前往皇上城養生會館消費，被告乙○○即以每40分鐘收取
    新臺幣（下同）1300元之代價，媒介成年女子鄧梅英為甲○○
    在包廂內服務，但依卷附事證，不足認定被告2人有任何媒
    介或容留甲○○與鄧梅英為猥褻行為之情事乙節，業經原判決
    論述明確。
  ㈡依證人即男客甲○○於偵查時證述：109年8月19日晚間6時37分
    許，我到皇上城養生會館時，是被告乙○○接待我，我先在櫃
    檯付1300元後，被告乙○○引導我進入包廂，之後由5號鄧梅
    英替我從事40分鐘半套服務，過程中沒有使用保險套，射精
    後之精液用毛巾擦拭，我上次是109年8月12日到皇上城養生
    會館消費，一樣指名要5號小姐，付完1300元後，便被引導
    到後方包廂內從事半套服務，就是按摩20分鐘後，以潤滑油
    並用手部幫我打手槍至射精為止等語（見新北地方檢察署10
    9年度偵字第33348號卷〈下稱偵字卷〉第21頁至第22頁）；於
    本院審理時證稱：案發當天我進去皇上城養生會館不到5分
    鐘，還沒消費，就有便衣警察衝進來臨檢，我在案發前1至2
    週有去過1次，上次跟這次都是指定同一個小姐，我在警詢
    說小姐有幫我以手撫摸生殖器讓我射精，是上一次的事情，
    我被抓的這次沒有等語（見本院卷第84頁至第85頁），併參
    證人即女子鄧梅英證述：我於109年8月19日晚間6時40分許
    服務客人甲○○，客人說要1300元90分鐘的指壓，我剛拿熱毛
    巾準備進入房間幫客人熱敷，警察就進來了，我並沒有幫該
    客人為半套服務等語（見偵字卷第26頁），可見甲○○於109
    年8月19日進入皇上城養生會館消費僅約3分鐘即遭警方搜索
    ，且甲○○及鄧梅英均證述當天並未從事半套性交易之猥褻行
    為，自難認定甲○○於起訴書所載109年8月19日晚間6時37分
    許前往皇上城養生會館消費時起，至同日晚間6時40分許為
    警查獲時止之期間內，有與女子鄧梅英為半套性交易之猥褻
    行為，亦無從推論被告2人有於起訴書所載犯罪時間媒介、
    容留甲○○與女子鄧梅英為猥褻行為以營利之情事。
　㈢又本案員警搜索時，於皇上城養生會館垃圾桶內扣得使用過
    之保險套1個，且經送驗後，該保險套確實含有精液，固有
    新北市政府警察局樹林分局搜索扣押筆錄及扣押物品目錄表
    、扣案物品照片、新北市政府警察局109年9月1日新北警鑑
    字第1091682716號鑑驗書在卷可稽（見偵字卷第58頁至第62
    頁、第77頁至第78頁、第208頁）；惟甲○○於前開起訴書所
    載犯罪時間內並未遭查獲與女子鄧梅英從事半套性交易之猥
    褻行為，已如前述，且依甲○○上開證詞，其於案發前從事半
    套性交易時並未使用保險套，係用毛巾擦拭精液之模式，自
    難逕以前開扣案使用過之保險套，推論甲○○於起訴書所載犯
    罪時間內，有與女子鄧梅英為半套性交易之猥褻行為，即無
    從認定被告2人有媒介、容留甲○○與鄧梅英為猥褻行為以營
    利之犯行。
　㈣另甲○○雖證述其於案發前有在皇上城養生會館與女子鄧梅英
    從事半套性交易之猥褻行為；然此部分為鄧梅英所否認，復
    無其他積極事證可資佐證，已難單憑甲○○之證詞認定為真實
    。縱認甲○○所證為真，因依卷附事證未能認定檢察官本件起
    訴被告2人於109年8月19日晚間6時37分許甲○○前往皇上城養
    生會館消費時起，至同日晚間6時40分許為警查獲時止之期
    間內，有媒介、容留與女子鄧梅英為半套性交易之猥褻行為
    ，即無從逕自擴張檢察官起訴之犯罪事實而併予審理。
　㈤再按刑法第231條第1項之處罰客體係容留、媒介等行為，並
    非性交、猥褻行為，亦即其罪數應以容留、媒介等行為（對
    象）定之；苟其容留、媒介「同一人」而與他人為多次性交
    易，在綜合考量行為人之犯意、行為狀況、社會通念及侵害
    同一法益下，依社會通念，認刑罰上予以單純一罪評價，始
    符合刑罰公平原則者，固應僅以一罪論；至於容留、媒介「
    不同女子」為性交易行為部分，其行為之時間、地點明顯可
    以區隔，各行為可分而具有獨立性，自應分別論罪（最高法
    院109年度台上字第4531號判決意旨參照）。經查：
　⒈依如下證人之證詞：　
　⑴證人即男客丙○○於警詢時證稱：109年8月19日晚間7時許，警
    方持搜索票進入皇上城養生會館時我正在裡面按摩，我先在
    櫃檯付1300元後，櫃檯小姐即被告乙○○接待引導我進入一間
    包廂，由女子姚秀英替我從事背部按摩，當天只是單純按摩
    ，109年6月30日之後我有去過一次，該次是以1300元從事半
    套按摩服務，金錢也是交給被告乙○○等語（見偵字卷第29頁
    至第30頁）；於本院審理時證述：我去過該店3次，找的小
    姐不同，第一次去的時候先繳1300元，小姐問我是否第一次
    來，我說是，他就沒幫我做半套性服務，第二次去他問我是
    否第一次來，我說不是，他就幫我做半套性服務，第三次就
    是警察查獲那次，我也是到櫃檯先付1300元，後來進去房間
    ，小姐就先幫我做半套，再幫我按摩等語（見本院卷第90頁
    至第92頁）。
　⑵證人即男客乙○○於警詢及偵查時證稱：109年8月19日我進去
    皇上城養生會館後就繳1300元給櫃檯，櫃檯就叫我去後面包
    廂，「小曲」即林雨棠叫我趴下幫我背部按摩，我也幫他按
    摩他的肩膀及頭部，我還摸他的胸部及生殖器，沒有性交，
    我一個月大概去1次，去了大約5次等語（見偵字卷第36頁至
    第37頁、第170頁至第171頁）、於本院審理時證述：這家店
    我去過至少3-4次，幾乎都是找同一個小姐，他沒有每次都
    提供半套性服務，應該有提供3次，不管有沒有從事半套性
    服務，消費一次都是1300元，案發當天我沒有從事半套性服
    務，只是去看女孩子的裸體，去摸一摸等語（見本院卷第87
    頁至第90頁）。
　⒉可見丙○○於109年8月19日晚間6時40分許，員警前往皇上城養
    生會館執行搜索時，究竟有無與女子為半套性交易猥褻行為
    一節之證詞前後不符，其所述是否可採，尚非無疑；縱使丙○○證稱其於案發當天有與女子從事半套性交易之猥褻行為、
    乙○○證稱其於案發當天有撫摸女子之胸部及生殖器，且渠等
    於案發前曾在皇上城養生會館與女子從事半套性交易之猥褻
    行為乙節俱為真實，依渠等證詞，並無從認定被告2人媒介
    、容留與丙○○、乙○○進行半套性交易猥褻行為之女子均為起
    訴書所載之鄧梅英，參諸上開判決意旨，此部分即具有獨立
    性，而應由檢察官另為適法之處理，本院自無從於本案併予
    審究。
四、綜上，檢察官以前揭上訴意旨提起上訴，為無理由，應予駁
    回。
據上論斷，應依刑事訴訟法第368條、第373條，判決如主文。
本案經檢察官陳雅詩提起公訴，檢察官宋有容提起上訴，檢察官
侯名皇到庭執行職務。
中　　華　　民　　國　　111 　年　　3 　　月　　9 　　日
                  刑事第四庭  審判長法　官  陳筱珮
                                    法　官  吳元曜
                                    法　官  羅郁婷
以上正本證明與原本無異。
檢察官如不服本判決，應於收受送達後20日內向本院提出上訴書
狀，惟須受刑事妥速審判法第9條限制。其未敘述上訴之理由者
，並得於提起上訴後20日內向本院補提理由書(均須按他造當事
人之人數附繕本)「切勿逕送上級法院」。
刑事妥速審判法第9條：
除前條情形外，第二審法院維持第一審所為無罪判決，提起上訴
之理由，以下列事項為限：
一、判決所適用之法令牴觸憲法。
二、判決違背司法院解釋。
三、判決違背判例。
刑事訴訟法第 377 條至第 379 條、第 393 條第 1 款之規定，
於前項案件之審理，不適用之。
                                    書記官  蔡易霖
中　　華　　民　　國　　111 　年　　3 　　月　　9 　　日

附件
臺灣新北地方法院刑事判決　　　　　　　110年度訴字第517號
公　訴　人　臺灣新北地方檢察署檢察官
被　　　告　甲○○　女　民國00年0月0日生
                    身分證統一編號：Z000000000號
                    住○○市○○區○○街000巷00號1樓
            乙○○　女　民國00年0月00日生
                    身分證統一編號：Z000000000號
                    住○○市○○區○○街000巷00號2樓
上列被告因妨害風化案件，經檢察官提起公訴（109 年度偵字第
33348 號），本院判決如下：
    主  文
甲○○、乙○○均無罪。
    理  由
一、公訴意旨略以：被告甲○○為址設新北市○○區○○路000號「皇
    上城養生會館」之負責人，被告乙○○則為前開養生會館櫃臺
    服務人員，渠等竟基於意圖使女子與他人為猥褻行為而媒介
    、容留以營利之犯意聯絡，於民國109 年8 月19日晚間6 時
    37分許，媒介、容留男客甲○○前往皇上城養生會館消費，乙○○即以每40分鐘收取新臺幣（下同）1,300 元之代價，媒介
    成年女子鄧梅英與甲○○在上址包廂內，為撫摸、按摩生殖器
    直至射精（俗稱半套）之猥褻行為，嗣於同日晚間6 時40分
    許，為警持本院核發之搜索票於前址執行搜索而當場查獲，
    並扣得2 萬3,400 元（含振興三倍卷1,200元）、排班表1 
    張、保險套（已使用）1 個等物。因認被告甲○○、乙○○所為
    ，均係犯刑法第231 條第1 項之意圖使女子與他人為猥褻行
    為而容留以營利罪嫌等語。
二、按犯罪事實應依證據認定之，無證據不得認定犯罪事實；不
    能證明被告犯罪者，應諭知無罪之判決，刑事訴訟法第154
    條第2 項、第301 條第1 項分別定有明文。次按認定不利於
    被告之事實，須依積極證據，苟積極證據不足為不利於被告
    事實之認定時，即應為有利被告之認定，更不必有何有利之
    證據（最高法院30年上字第816 號判決意旨參照）。又事實
    之認定，應憑證據，如未能發現相當證據，或證據不足以證
    明，自不能以推測或擬制之方法，以為裁判基礎；認定犯罪
    事實所憑之證據，雖不以直接證據為限，間接證據亦包括在
    內；然而無論直接或間接證據，其為訴訟上之證明，須於通
    常一般之人均不致有所懷疑，而得確信其為真實之程度者，
    始得據為有罪之認定，倘其證明尚未達到此一程度，而有合
    理性懷疑之存在時，即無從為有罪之認定（最高法院40年台
    上字第86號、76年台上字第4986號判決意旨參照）。
三、公訴人認被告甲○○、乙○○涉犯刑法第231 條第1 項之意圖使
    女子與他人為猥褻行為而容留以營利罪嫌，無非係以證人甲○○、鄧梅英、丙○○、乙○○之證述、新北市政府警察局樹林分
    局搜索扣押筆錄、扣押物品目錄表、手繪現場圖、新北市政
    府警察局109 年9 月1 日新北警鑑字第1091682716號鑑驗書
    、現場照片、扣案之2 萬3,400 元（含振興三倍卷1,200 元
    ）、排班表1 張及使用過之保險套1 個為其主要論據。
四、訊據被告甲○○、乙○○均堅詞否認有何意圖使女子與他人為猥
    褻行為而容留以營利犯行，並均辯稱：皇上城養生會館只有
    單純從事油壓按摩，且一向禁止店內小姐與男客從事違法行
    為，其等並未媒介、容留他人為猥褻行為等語。經查：
  ㈠被告甲○○為上址皇上城養生會館之負責人，被告乙○○則為前
    開養生會館之櫃臺服務人員；被告乙○○於109 年8 月19日晚
    間6 時37分許，在上址皇上城養生會館內，安排鄧梅英為男
    客甲○○服務等情，業據被告甲○○於警詢、檢察事務官詢問及
    本院準備程序中，及被告乙○○於警詢、偵訊、檢察事務官詢
    問及本院準備程序中均坦承不諱（見109 年度偵字第33348 
    號卷【下稱偵卷】第14、15、18、147 、179、180 頁；本
    院110 年度訴字第517 號卷第32頁），核與證人甲○○、鄧梅
    英於警詢中所證情節相符（見偵卷第21、22、26、27頁），
    並有皇上城養生會館109 年8 月19日排班表1 紙在卷可按（
    見偵卷第68頁），堪認屬實。
  ㈡刑法第231 條第1 項規定所處罰之對象，為意圖營利而引誘
    、容留或媒介男女與他人為猥褻行為之人，其犯罪構成要件
    乃以行為人主觀上有意圖使男女與他人為猥褻行為而營利之
    犯意，而客觀上有引誘、容留或媒介之行為。所稱之「媒介
    」，係指居間介紹，使男女因行為人之介紹牽線行為而能與
    他人為性交；而「容留」，係指提供為性交之場所而言。公
    訴意旨認被告甲○○、乙○○涉有前揭犯行，最主要之證據當屬
    證人甲○○於警詢中之證述，惟證人甲○○於警詢中證稱：我於
    109 年8 月19日晚間6 時37分進入皇上城養生會館，同日晚
    間6 時40分遭警方查獲，當時是由櫃臺小姐乙○○接待，我先
    在櫃檯付1,300 元後，櫃臺小姐便引導我進入後方之小包廂
    ，再由「5 號」名為鄧梅英之女子替我從事40分鐘之半套服
    務，過程未使用保險套，射精之後之精液僅用毛巾擦拭；我
    總共前往該處消費2 次，前次是在109 年8 月12日晚間6 時
    40分前往，一樣向櫃臺指名要「5 號」小姐，付完1,300 元
    後，便被引導到後方包廂內從事半套服務等語（見偵卷第22
    頁），核與證人鄧梅英於警詢時證稱：109 年8月19日客人
    甲○○進入後，說要1,300 元90分鐘的指壓服務，我剛拿熱毛
    巾準備進入房間幫客人熱敷，警方就進來搜索了，我沒有幫
    該客人做半套服務；我記得甲○○來過一兩次，我都是幫他做
    指壓服務等語（見偵卷第26頁）顯不相符，實難逕以採信。
    又依證人甲○○前揭所證，其於109 年8 月19日晚間進入皇上
    城養生會館後僅數分鐘即為員警執行搜索查獲，則其於上揭
    短暫之時間內是否能完成將款項交付與櫃臺人員、接受引導
    進入包廂及由鄧梅英為其為半套猥褻服務直至射精等事項，
    更屬可疑，況當日警方亦未於皇上城養生會館內查獲如證人
    甲○○所述用以擦拭而沾有其精液之毛巾。從而，客人甲○○於
    109年8月19日為警查獲當日是否曾於皇上城養生會館內與鄧
    梅英進行半套之猥褻行為，顯仍有疑，自無從逕以其上開缺
    乏補強證據之陳述，即推論被告乙○○、甲○○有何意圖使女子
    與他人為猥褻行為而容留以營利之犯行。
  ㈢證人即本案搜索時在場之養生會館顧客丙○○雖於警詢時證稱
    其曾於109 年6 月30日後至109 年8 月19日間某日前往皇上
    城養生會館，由年籍不詳之店內小姐為其從事半套服務，費
    用則是交與櫃臺人員乙○○等語在卷（見偵卷第30頁），惟其
    上開所證內容，就曾於皇上城養生會館內進行猥褻行為一事
    之時間、對象等均無具體陳述，復無其他客觀事證可佐，亦
    難逕採，自無從作為證人甲○○上開證述之補強證據。另證人
    即本案搜索時在場之養生會館顧客乙○○雖於警詢時證稱其於
    109 年8 月19日在皇上城養生會館內，以1,300 元之代價，
    由「小曲」林語棠為其從事按摩服務，期間其曾撫摸「小曲
    」之胸部及生殖器，費用則是交給櫃臺人員乙○○等語在卷（
    見偵卷第36頁），惟證人即皇上城養生會館按摩人員林語棠
    於警詢時證稱：109 年8 月19日我有為乙○○做推拿服務，但
    沒有從事半套或全套之性交易，當時乙○○有摸我的胸部，沒
    有撫摸我的生殖器，但我有跟他說這邊是做純按摩，並且用
    手去制止他，告知這裡沒有在做色情的等語（見偵卷第40頁
    ），核與證人乙○○所述情節非無出入，是林語棠是否曾與乙○○合意從事由乙○○撫摸其胸部及下體之猥褻行為，及該等猥
    褻行為是否屬皇上城養生會館收費服務之內容，均尚有疑，
    且證人乙○○所證於皇上城養生會館內從事猥褻服務之內容，
    亦與證人甲○○上開證述係以1,300 元為代價，由養生會館按
    摩人員為其從事「半套」服務之情節有異，亦難採為證人甲○○上開證述之補強證據，而為不利於被告甲○○、乙○○之認定
    。
  ㈣本案搜索時於皇上城養生會館垃圾桶內扣得使用過之保險套1
     個，該保險套經送驗結果確含有精液成分，此有新北市政
    府警察局樹林分局搜索扣押筆錄、扣押物品目錄表、手繪現
    場圖、新北市政府警察局109 年9 月1 日新北警鑑字第1091
    682716號鑑驗書各1 份及蒐證照片12幀在卷可按（見偵卷第
    58至62、66、74至79、208 頁），固堪認定。然自證人甲○○
    前揭所證內容可知，其於皇上城養生會館內從事半套猥褻行
    為時並未使用保險套，從而，扣案之保險套1 個顯與證人甲○○所述猥褻行為無關，無從據以補強其所證情節之真實性。
    且扣案使用過之保險套1 個係於皇上城養生會館內公共空間
    處垃圾桶內查獲，有前引手繪現場圖及現場照片可參，自亦
    無從推論該保險套究係由何人、於何處、以何種方式使用，
    或與皇上城養生會館提供之服務內容有何關聯，自難逕依皇
    上城養生會館之垃圾桶內查獲使用過之保險套乙情，遽以推
    論被告甲○○、乙○○有何意圖使女子與他人為猥褻行為而容留
    以營利之犯行。至本案另扣得之現金22,200元及振興三倍券
    1,200 元，應為皇上城養生會館之經營所得，亦無從作為認
    定被告甲○○、乙○○涉有公訴意旨所認犯罪嫌疑之依據。
五、綜上所述，被告甲○○、乙○○均自始否認有何意圖使鄧梅英與
    甲○○為猥褻行為而容留或媒介以營利之行為，又本件除證人
    甲○○非無瑕疵之單一指述外，別無其他證據得直接證明被告
    乙○○、甲○○有任何容留或媒介為猥褻之行為，尚不得單以甲○○於警詢中之指述，逕為不利於被告甲○○、乙○○之認定。依
    本件檢察官所提出之全部證據，經本院逐一調查審酌後，認
    尚不能證明鄧梅英於109 年8 月19日晚間，在皇上城養生會
    館內，有何經被告甲○○、乙○○媒介、容留而與他人為猥褻行
    為之情事，達於通常一般人均不致有所懷疑，而得確信之程
    度。檢察官既未能證明被告犯罪，依首揭說明，即應為被告
    甲○○、乙○○均無罪之判決，以昭審慎。
據上論斷，應依刑事訴訟法第301 條第1 項，判決如主文。
本案經檢察官陳雅詩提起公訴，檢察官黃國宸、宋有容到庭執行
職務。
中　　華　　民　　國　 110　　年　　10　　月　　7 　　日
                  刑事第五庭　　審判長法　官　胡堅勤
                                      法　官  賴昱志
                                      法　官  王筱維
上列正本證明與原本無異。
如不服本判決，應於判決送達後20日內敘明上訴理由，向本院提
出上訴狀 (應附繕本) ，上訴於臺灣高等法院。其未敘述上訴理
由者，應於上訴期間屆滿後20日內向本院補提理由書「切勿逕送
上級法院」。
                                      書記官  李佳勳
中　　華　　民　　國　 110　　年　　10　　月　　7 　　日